【裁判字號】    95,訴,204
【裁判日期】    950913
【裁判案由】    損害賠償
【裁判全文】
臺灣士林地方法院民事判決               95年度訴字第204號
原      告  辛○○
訴訟代理人  庚○○
            周志安律師
            郭士功律師
被      告  家福股份有限公司
                    樓
法定代理人  戊○○
被      告  丙○○
上2 人共同
訴訟代理人  王瀅雅律師
複  代理人  王富茂律師
上列當事人間損害賠償事件，本院於民國95年8 月30日言詞辯論
終結，判決如下：
    主  文
被告應連帶負擔費用，將如附件所示之道歉聲明，以不得小於新
聞類之六號字體，登載於聯合報台北市版頭版報頭下一單位（尺
寸為六點七公分乘以四點九公分）壹日。
原告其餘之訴駁回。
訴訟費用由被告連帶負擔二分之一，餘由原告負擔。
    事實及理由
壹、程序方面：
    按訴狀送達後，原告不得將原訴變更或追加他訴，但擴張或
    減縮應受判決事項之聲明者，不在此限，但不變更訴訟標的
    ，而補充或更正事實上或法律上之陳述者，非為訴之變更或
    追加，民事訴訟法第255 條第1 項第3 款、第256 條分別定
    有明文。經查，本件原告起訴時，訴之聲明原為：「(1)被告
    家福股份有限公司（以下簡稱家福公司）應於判決確定後將
    判決全文連續刊登於中國時報、聯合報、自由時報等頭版處
    1 日。(2)被告家福公司、丙○○應連帶賠償原告新台幣（以
    下同）200 萬元，及自民國95年1 月1日 起至清償日止，按
    週年利率5%計算之利息。(3)原告願供擔保請准宣告假執行。
    」，嗣於95年8 月16日言詞辯論期日遞狀撤回上開訴之聲明
    第2 項、第3 項，並減縮更正訴之聲明第1 項為：「被告等
    應連帶在中國時報、聯合報、自由時報之台北市版頭版以8
    號字體及半版篇幅（寬26公分、長35.5公分），刊登如附件
    所示之道歉聲明1 天。」，揆諸前揭說明，應准原告為前述
    聲明之減縮及更正。
貳、實體方面：
一、本件原告起訴主張：原告高齡95歲，因中風行動不便長年坐
    於輪椅，外出行動需由他人輔助，日常生活長期仰賴印傭照
    顧。95年1 月1 日下午，原告與訴外人即其女庚○○、印傭
    sunarni 一同至被告家福公司經營之家樂福賣場新店分店購
    物，付款後欲離去時，行經該賣場所設置之感應器，感應器
    竟無故警鳴聲大作，此時被告先由一名男性工作人員前往處
    理，訴外人庚○○先將所購買之物品交給該人員察看，經查
    驗無誤後請原告一行人離開，此時訴外人庚○○先行，交由
    印傭推輪椅與原告位於後方，被告丙○○竟走向原告及印傭
    喝令兩人不得離去，並自行將掛置於輪椅上之購物袋取下察
    看，甚至粗魯動手將原告脖子往前按，藉以察看原告背後有
    無東西，在不經查證下，粗魯任意搜索原告所乘坐之輪椅及
    身體，將高齡且行動不便之原告在眾目睽睽下當成小偷現場
    羞辱，過程長達數分鐘，搜完未發現任何未結帳之物品或不
    屬於原告之物品，眾人圍觀，使高齡原告驚恐萬分、悲憤不
    已，情緒迄今難以平復，經訴外人庚○○發現後與被告丙○○理論，被告丙○○未予道歉，甚至與訴外人庚○○發生爭
    執。嗣後訴外人庚○○將原告送回家中安置，再返回該賣場
    要求被告丙○○道歉並給予消費者合理說明，被告丙○○仍
    拒不道歉。查被告並非得為搜索之機關，竟任意不法搜索，
    違反民法第151 條、第152 條自助行為之規定，有觸犯刑法
    第304 條強制罪之嫌，爰依民法第18條、第184 條、第188
    條、第195 條、第277 條之1 等規定，訴請被告連帶為回復
    名譽之適當處分等語，並聲明：被告等應連帶在中國時報、
    聯合報、自由時報之台北市版頭版以8 號字體及半版篇幅（
    寬26公分、長35.5公分），刊登如附件所示之道歉聲明1 天
    。
二、被告則以：
  (一)被告家福公司於購物賣場出口所設置之數道感應門，其上由
    一組或多組天線來放出及接收電波，使天線之間形成一個磁
    性地帶，若有被告家福公司安裝於CD、衣服、香煙等物品上
    之磁扣，未由收銀員以結帳台上之特殊機器解下，於通過該
    磁性地帶時，即會干擾了天線間之磁性地帶而觸動警報，感
    應門即會發出鳴聲，同時感應門上燈號亦會亮起，以供現場
    工作人員清楚分辨發生異樣之感應門為何者，惟因磁扣未解
    致感應門發出鳴聲，僅係可能之原因之一，被告家福公司並
    不排除其他物品通過時亦有可能導致感應門發出警報，同時
    磁扣未解亦有可能係因收銀台之結帳人員於結帳時疏忽未予
    解下，故被告家福公司從未認為通過感應門致發出警報之顧
    客即有竊盜之嫌疑。
  (二)本件原告當時所乘坐之輪椅經過感應門時，除有鳴聲響起外
    ，原告所經過之感應門右側燈號亦同時亮起，因鳴聲響起當
    下，原告所在位置之左右兩道感應門瞬間並無人經過，且原
    告所乘坐之輪椅體積較為龐大，通過感應門之速度亦緩慢，
    因此該鳴聲若係因其他顧客通過其他道感應門所致，則當其
    他顧客迅速通過後，鳴聲理應即刻停止，惟當時感應門之鳴
    聲仍舊持續響著，此時很清楚看出僅有原告乘坐之輪椅尚在
    感應門中，因此被告丙○○可明確判定該鳴聲係由原告所通
    過之該道感應門所發出，始趨前詢問，並非無的放矢。
  (三)又被告家福公司經營之大賣場，防杜竊盜另有其他措施，並
    非以感應門為唯一防範方式。因大賣場假日時人潮眾多，收
    銀員有時因一時疏忽未將磁扣解下，顧客返家後即難以正常
    使用商品，必須返回賣場處理，故工作人員若發現感應門發
    生響聲，即會主動上前了解是否有購買之物品磁扣未解，並
    幫忙將物品帶至收銀台解除磁扣，以避免顧客發生須折返賣
    場請求拆解之困擾，其動機純粹本於服務顧客之用意。本件
    警鳴器響起時，被告丙○○及訴外人即保全林基峰即趨前詢
    問原告是否有購買衣物或其他商品之磁扣未解，並未喝令原
    告不得離去，惟當時原告坐在輪椅中未發一語，隨行之印傭
    不會說中文，被告丙○○及訴外人林基峰不愔英文，雙方僅
    能以手勢筆劃，無法明確以言詞溝通，被告丙○○基於服務
    顧客之意思，先以手勢指向購物袋，向印傭表達打開袋子之
    意，當時印傭未有任何反對之手勢及舉動，甚且協助被告丙○○共同將掛在把手上之購物袋取下放置在地上，被告丙○○始打開購物袋袋口，粗略目視購物袋內有無磁扣未解之商
    品，並未伸手翻動袋內物品，嗣後被告丙○○將購物袋交給
    保全人員林基峰，請其拿著購物袋通過感應門，通過時未有
    聲響發出，被告丙○○即請印傭協助再重推原告乘坐之輪椅
    過感應門，惟此時感應門仍然發生鳴響，因輪椅後面附袋鼓
    鼓的，被告丙○○為確定顧客未有購買之物品疏未解下磁扣
    ，始再向印傭以手勢表達查看輪椅後面附袋之意思，見印傭
    未有反對之手勢及意思，始略略打開該附袋袋口查看，確定
    袋內亦無未解磁扣之商品，被告丙○○心想可能該鳴聲係因
    原告乘坐之輪椅金屬輪子所致，即向原告及印傭點頭表示：
    對不起！很抱歉耽誤您時間！等語，並以手勢請原告及印傭
    離去，自始至終未曾碰觸原告之身體，被告丙○○打開袋口
    目視觀看之行為，業經印傭同意或默示同意，並無原告指稱
    之搜索行為。至於訴外人庚○○於被告丙○○與印傭因語言
    不通而比手劃腳時，僅冷眼旁觀，過程中未表明身份，亦未
    上前協助溝通，嗣印傭推著原告乘坐之輪椅離開感應門出入
    口一段路時，始趨前與其等會合一同離開，倘被告丙○○果
    有原告所指之粗暴行為，訴外人庚○○應會挺身而出，其當
    時竟默不作聲，而於數小時後返還賣場咆哮，以此事大作文
    章，令人不解。
  (四)原告之兩名女兒及其孫子己○○於當日晚間7 時左右，折返
    賣場尋釁吵鬧，因被告經營態度一向遵循以客為尊、以和為
    貴之理，故當時賣場主管及相關人員即當場數度向原告家人
    致歉，並表示願意登門向原告當面道歉以表達最大之誠意，
    惟遭拒絕，嗣後於消保官處協調時，被告亦一再表示願登門
    致歉，仍遭拒絕，以致無法成立調解，並非被告無誠意解決
    。
  (五)至原告所稱自助行為乙節，恐有誤會，蓋被告丙○○察看購
    物袋之目的在於服務顧客，未曾懷疑原告竊盜，更非在行使
    民法第151 條之自助行為權利，原告指責被告未採取核對購
    物品項與發票明細、調閱相關錄影帶、報警處理等程序等，
    更足證明被告從未懷疑原告有竊盜行為。
  (六)並聲明：(1)原告之訴駁回。(2)如受不利判決，願供擔保請准
    宣告免為假執行。
三、本件經本院依民事訴訟法第271 條之1 準用同法第270 條之
    1 第1 項第3 款規定，整理並協議簡化爭點及不爭執點如下
    （本院95年8 月30日言詞辯論筆錄，第101頁）：
  (一)兩造不爭執之事實：
    (1)原告由其印傭甲○○○○○○ 推輪椅，於95年1 月1 日下午4 時
      40分許至被告家福公司位於台北縣新店市○○路○ 段1 號
      新店分店購物，結帳後經過感應門時引發警鳴，由被告家
      福公司安全課助理丙○○前往處理，未發現任何未結帳之
      物品。
    (2)原告之女庚○○、趙羚妍及趙羚妍之子楊炳獻於95年1 月
      1 日下午6 、7 時許至被告新店分店理論，由丁○○、乙○○、陳明國及店長秘書鄭華代表被告家福公司處理，並
      有江寧派出所兩位警員到場。
  (二)兩造爭執要旨：
    (1)被告丙○○是否有不法搜索行為？是否在行使自助行為？
    (2)被告是否誣指原告竊盜？是否侵害原告名譽權？
    (3)被告有無道歉？
    (4)如原告之名譽權受侵害，回復其名譽之適當處分為何？
四、茲就上述爭點，析述本院得心證之理由如下：
  (一)被告丙○○是否有不法搜索行為？是否在行使自助行為？
    本件原告主張被告不符自助行為之規定，有不法搜索行為等
    語，被告則辯稱其係出於服務顧客之動機，並非行使自助行
    為，亦未有不法搜索行為云云。經查：證人即原告印傭
    甲○○○○○○ 於本院95年7 月12日言詞辯論期日到庭證稱：「警
    鈴響之後有一個男生問我有無買什麼東西，有推原告坐的輪
    椅過門，後來有一位女孩子過來用手跟我比，我不知道是何
    意，然後她就檢查原告身體及輪椅後面的袋子，袋子裡面有
    衛生紙，後來原告女兒就過來罵她」、「就是坐在法庭後面
    的被告丙○○」、「（問：第1 個男生到場隔了多久第2 位
    女生才到場？）沒有很久，原告女兒先走後，沒多久第2 位
    女生馬上就出現」、「（問：這位女生到場時，妳有無幫她
    一起把購物袋拿下來作檢查？）沒有」、「她一隻手拿袋子
    ，一隻手摸原告身體，袋子拿在手上沒有放在地上，她還沒
    看購物袋裡面東西就拿衛生紙在那邊揮」、「把原告脖子往
    前按，看背後有無東西」等語（第61頁至第63頁），核與證
    人即原告女兒庚○○於本院95年6 月7 日言詞辯論期日到庭
    證稱：「當天被告公司保全人員問我是不是在2 樓買衣服，
    我將購物袋給保全看，保全到門口晃一下沒有發出聲音，保
    全就讓我離開，我走到手扶梯等原告及印傭，回頭看到丙○○摸原告並且拿衛生紙在攝影機前面晃，我就去跟他們理論
    」、「（問：購物袋有幾個？）1 個，我將它拿給保全，保
    全說沒事，我就將購物袋拿給印傭」、「當我發現時已經過
    了2 、3 分鐘，因為我先在旁邊逛飲料區，再走到手扶梯，
    後來才發現他們與丙○○在後面」等語大致相符（第38頁至
    第40頁）。被告丙○○固否認上情，辯稱：「當時我是跟保
    全林基峰兩人一起站在收銀機處，我是擔任安全課助理，原
    本林基峰向前欲處理，但是當時人潮很多，我就叫林基峰站
    在門口，我去處理即可，除了林基峰外沒有其他保全，當時
    我跟印傭說對不起，我問她有無購買磁扣東西，但是因為印
    傭講英文，所以我們比手劃腳，我就比說要求她打開，她是
    將東西掛在推車後面，印傭協助我拿一邊，我拿一邊，先用
    目測方式檢查，我再拿給警衛請他將購物袋拿到門口作測試
    ，發現物品沒有問題，我就請印傭將推車往門口晃一下，發
    現仍然警鈴大響，我是注意到輪椅小袋子鼓鼓的，裡面有原
    告使用過的衛生紙，但我沒有拿起來晃，檢查後我就跟印傭
    說對不起」、「（問：有無碰觸到原告身體或印傭身體？）
    沒有，因為他們兩人沒有背包包，所以只針對袋子檢查」、
    「是剛才那位證人甲○○○○○○ 女士協助我將東西拿下來，我只
    是要確認原告有無購買東西」、「我右手拿購物袋，左手請
    印傭協助拿東西檢查」云云（第41頁），證人即被告公司保
    全人員林基峰亦於本院95年6 月7 日言詞辯論期日證稱：「
    當時我本來要去處理，但丙○○叫我站在原處，丙○○自己
    前往處理，我看到丙○○與印傭比手劃腳，要印傭把袋子拿
    下來看有無磁扣未解東西，我看到丙○○向印傭拿東西出來
    檢查，丙○○將袋子拿給我去門口作測試，發現沒有問題，
    之後印傭推輪椅過門但仍然有警響，丙○○問輪椅後面袋子
    有無東西並看一下，之後就跟原告道歉讓他離開」、「沒有
    看到她（指被告丙○○）作搜身動作」等語（第43頁至第44
    頁）。惟按，維護人性尊嚴與尊重人格自由發展，乃自由民
    主憲政秩序之核心價值，憲法第22條、第23條即明定：「凡
    人民之其他自由及權利，不妨害社會秩序公共利益者，均受
    憲法的保障。」「以上各條列舉之自由權利，除為防止妨礙
    他人自由、避免緊急危難、維持社會秩序或增進公共利益所
    必要者外，不得以法律限制之。」又人民之有犯罪嫌疑而須
    以搜索為蒐集犯罪證據之手段者，依法須經該管法院審核為
    原則（參照刑事訴訟法第128 條、第128 條之1） ，而警察
    機關執行臨檢，依大法官會議釋字第535 號解釋，不論實施
    之手段、名稱為何，均屬對人或物之查驗、干預，影響人民
    行動自由、財產權及隱私權等甚鉅，尚須恪遵法治國家警察
    執勤之原則，實施臨檢之要件、程序及對違法臨檢行為之救
    濟，必須有法律之明確規範，以符憲法保障人民自由權利之
    意旨，更遑論非執法機關之人，倘不符上開憲法及其他法律
    之規定，即任意對他人身體、物品之查驗、干預，自屬對他
    人基本權利之侵害。是以，本件無論被告丙○○是否有觸碰
    原告之身體，然證人甲○○○○○○ 、庚○○、林基峰既均證稱被
    告丙○○曾檢查原告之購物袋及輪椅附袋，被告丙○○亦自
    承有上開行為並發現輪椅附袋內有原告使用過之衛生紙，倘
    被告丙○○未能證明上開行為已得原告同意，或符合憲法或
    其他法律規定，即屬對原告憲法所保障基本權利之侵害。而
    本件被告丙○○自承僅對甲○○○○○○ 以比手劃腳之方式要求察
    看購物袋，姑不論甲○○○○○○ 有無代替原告同意之權限，
    甲○○○○○○ 既證稱不了解被告丙○○手勢之意思，且被告丙○○於察查原告輪椅附袋前，未曾徵得任何人同意，復未符合
    民法第民法第151 條、第152 條自助行為之要件，則被告丙○○察查原告購物袋及輪椅附袋之行為，即非合法。至被告
    辯稱原告女兒或甲○○○○○○ 於被告丙○○察查原告購物袋及輪
    椅附袋時並未當場抗議或拒絕，可認為係默示同意云云，惟
    按，所謂默示之意思表示，係指依表意人之舉動或其他情事
    ，足以間接推知其效果意思者而言，若單純之沈默，除有特
    別情事，依社會觀念可認為一定意思表示者外，不得謂為默
    示之意思表示（最高法院29年度上字第762 號判例參照），
    本件被告丙○○在警鈴大作之情形下察看原告購物袋及輪椅
    附袋，衡諸常情，一般人在驚嚇狀況下，一時不知如何回應
    保障己身權利，在所難免，尚不得以其等未當場抗議或拒絕
    ，即認有默示同意。
  (二)被告是否誣指原告竊盜？是否侵害原告名譽權？
    又被告辯稱其係於服務顧客之動機，協助發現有無磁扣未解
    之商品，以避免顧客發生須折返賣場請求拆解之困擾，從未
    認為通過感應門致發出警報之顧客即有竊盜之嫌疑云云。惟
    按，「名譽」為個人在社會上享有一般人對其品德、聲望或
    信譽等所加之評價，屬於個人在社會上所受之價值判斷，因
    此名譽有無受損害，應以社會上對其評價是否貶損為斷（最
    高法院90年度台上字第1814號判決要旨參照），苟其行為足
    以使他人在社會上之評價受到貶損，不論其為故意或過失，
    均可構成侵權行為，其行為不以廣佈於社會為必要，僅使第
    三人知悉其事，亦足當之（最高法院90年台上字第646 號判
    決要旨參照）。經查，店家於商品內外放置感應磁條或磁扣
    ，並於出口處設置感應門，藉以感應是否有未消磁之物品攜
    出店面，作為預防或發現竊盜之手段，此為眾所週知之事，
    而觸動商店感應門發報警鈴，即可能有竊盜犯罪發生之嫌疑
    ，此為一般社會通念，無論店家本身對於觸動警鈴之消費者
    處理手段如何、主觀是否認定其有竊盜嫌疑，均不影響社會
    通念對於此等狀況之預斷評價。倘如被告所辯，設置感應門
    僅係基於服務顧客之動機，避免因結帳員疏忽未解磁扣導致
    顧客無法使用商品，何以最初會在商品上設置磁扣？感應門
    又何以會伴隨警鳴發報？警鳴發報後何以由安全課人員而非
    一般客服人員負責處理？何以要求消費者出示購物袋等物？
    足見感應門及磁扣之設置確係為預防或發現竊盜之手段甚明
    ，被告此部分所辯實屬無稽。雖目前因感應門及磁條設置不
    當等因素，即使消費者未將未消磁商品攜出店面，仍有可能
    因其他原因觸動警鈴，然此乃店家應投入資本改善感應設備
    、製造廠商應研發技術提高精準度之問題，殊不得將店家或
    製造商感應門設備技術不良之責任，歸由消費者隨時負擔名
    譽損失之危險。本件被告家福公司明知其感應門有可能因感
    應其他物品而發出警報，亦有可能因收銀台結帳人員疏忽而
    未將磁條消磁或拆解磁扣，竟不思投入資本提高感應門精準
    度，並加強訓練員工，而任令善意消費者經過感應門時無端
    引發警鈴，遭受驚嚇及他人異樣眼光，且派該公司安全課人
    員前往處理，要求察看消費者購物袋，由消費者自證其清白
    ，無論被告家福公司本身有無視該消費者為竊盜嫌疑人之意
    思，依社會通念，已足使該消費者之名譽受到外人質疑而減
    損，況本件被告未能舉證證明原告曾同意其察看其購物袋及
    輪椅附袋，被告丙○○擅自察看行為係非法侵害原告基本權
    利，已如前述，原告於眾目睽睽下遭被告丙○○非法察看購
    物袋及輪椅附袋，該行為造成原告名譽權之減損，要無庸疑
    。
  (三)被告有無道歉？
    本件被告丙○○辯稱其察看原告之購物袋及輪椅附袋後，當
    場有向印傭甲○○○○○○ 點頭致歉，證人林基峰亦證稱：被告丙○○有當場道歉等語（參見95年6 月7 日言詞辯論筆錄，第
    43頁至第44頁），惟為證人甲○○○○○○ 所否認（第61頁）。另
    證人即被告家福公司安全課助理丁○○於本院95年8 月16日
    言詞辯論期日到庭證稱：「當時我在結帳台外面，大約傍晚
    5 、6 點時發現在出口處有很大爭吵聲，我就去察看發現何
    事，發現原告女兒、被告丙○○及證人乙○○發生爭吵……
    我就跟乙○○一起請原告女兒到辦公室，後來乙○○就跟對
    方道歉，此時楊炳獻有離開辦公室到外面講電話，因為他情
    緒很激動，所以我們也到外面去安撫他……我們秘書也為此
    事向對方道歉」等語（第75頁至第76頁），證人即被告家福
    公司安全課助理乙○○則證稱：「當天晚上6 點多左右，原
    告女兒在安全門大叫說叫店長出來……我要求對方到辦公室
    談，之後原告女兒在辦公室說你們處理事情為何將她媽媽當
    小偷看，我說這應該是誤解，我就跟她道歉，說不好意思沒
    有處理好……之後我們有請店長秘書處理，秘書跟她道歉，
    但對方要求登報」等語（第78頁），證人即原告女兒趙羚妍
    證稱：「當天傍晚6 點多我到被告公司想知道是誰跟我媽媽
    搜身……乙○○說不好意思請我們到辦公室坐，所以我就去
    辦公室……之後店秘書就下來跟我們道歉，但丙○○沒有跟
    我們道歉」、「丙○○沒有道歉，但穿白衣服的乙○○有道
    歉」等語（第81頁至第82頁），互核大致相符，應認被告家
    福公司員工乙○○及店長秘書鄭華確曾向原告家屬致歉。然
    查，姑不論被告丙○○是否有向原告印傭甲○○○○○○ 道歉，或
    被告家福公司員工是否有向原告家屬道歉，上開道歉行為是
    否足以回復原告之名譽，始為本件爭執重點，析述如後。
  (四)如原告之名譽權受侵害，回復其名譽之適當處分為何？
    按「因故意或過失，不法侵害他人之權利者，負損害賠償責
    任。」「受僱人因執行職務，不法侵害他人之權利者，由僱
    用人與行為人連帶負損害賠償責任。」「不法侵害他人之身
    體、健康、名譽、自由、信用、隱私、貞操，或不法侵害其
    他人格法益而情節重大者，被害人雖非財產上之損害，亦得
    請求賠償相當之金額。其名譽被侵害者，並得請求回復名譽
    之適當處分。」民法第184 條第1 項前段、第188 條第1 項
    前段、第195 條第1 項分別定有明文。查被告家福公司經營
    知名連鎖大賣場，原告為其消費者，被告家福公司明知其感
    應門有可能因欠缺精準度或結帳人員疏忽而引發警報，竟不
    思改善，使原告輪椅經過感應門時無端引發警鈴而遭受驚嚇
    ，在元旦假日人潮洶湧之際，遭被告丙○○公然非法察看購
    物袋及輪椅附袋，受到週遭不特定群眾投以異樣眼光，縱令
    他人不知原告之姓名，惟對於當日情形已有目睹，顯然對原
    告名譽造成損害，即便被告其他員工曾私下對原告家屬口頭
    致歉，仍難彌補原告名譽之損害，而有刊登道歉啟事回復原
    告名譽之必要，本院斟酌實際情況，及兩造之身分、地位，
    認原告請求被告連帶負擔費用，將如附件所示之道歉聲明，
    以不得小於新聞類之6 號字體，登載於聯合報台北市版頭版
    報頭下1 單位（6.7 公分x4.9公分）1 日為適當，逾此部分
    之請求即屬過當。
五、綜上所述，原告依侵權行為之法律關係，訴請被告連帶負擔
    費用，將如附件所示之道歉聲明，以不得小於新聞類之6號
    字體，登載於聯合報台北市版頭版報頭下1 單位（6.7 公分
    x4.9公分）1 日，為有理由，應予准許，逾此部分之請求為
    無理由，應予駁回。
六、本件判決基礎俱已臻明確，兩造其餘攻防方法及訴訟資料經
    本院審酌後，核與判決不生影響，無逐一論駁之必要，併此
    敘明。
七、據上論結，本件原告之訴為一部有理由、一部無理由，依民
    事訴訟法第79條、第85條第2項，判決如主文。
中    華    民    國    95    年    9     月    13    日
                  民事第二庭  法  官  陳玉曆
以上正本證明與原本無異。
如對本判決上訴，應於判決送達後20日內向本院提出上訴狀。
中    華    民    國    95    年    9     月    19    日
                              書記官  蔡雨呈


司法院資訊處製作；財團法人民間司法改革基金會備份。
